臺灣臺北地方法院刑事判決　　　　　　 100年度易字第1018號
公　訴　人　臺灣臺北地方法院檢察署檢察官
被　　　告　施恭恪
上列被告因竊盜案件，經檢察官提起公訴（一○○年度偵字第三
四六一、四七八四號），本院判決如下：
    主  文
施恭恪犯如附表一、附表二「罪名處刑」欄所載之罪，各處如附
表一、附表二「罪名處刑」欄所載之刑，應執行有期徒刑貳年陸
月。
    事  實
一、施恭恪前因竊盜案件，經臺灣高等法院於民國九十八年十二
    月十一日以九十八年度上易字第二三八八號判處有期徒刑七
    月確定，於九十九年九月三十日因縮刑期滿執行完畢。猶不
    知悔改，竟意圖為自己不法之所有，分別於如附表一、附表
    二編號一、二所示之時間、地點，以如附表一、附表二編號
    一、二所示之方法，竊取如附表一、附表二編號一、二所示
    之物得逞。嗣施恭恪意圖為自己不法之所有，於如附表二編
    號三所示之時間、地點，欲竊取呂方正之鞋子時，為呂方正
    及時發覺而未得逞，經呂方正報警處理，為警扣得附表二編
    號一、二所示之物，經施恭恪同意至其新北市板橋區○○○
    路○段一九二巷十七號三樓住處搜索，並扣得如附表一所示
    之物。
二、案經洪嘉蔚、林榮宗、張健中告訴暨臺北市政府警察局大安
    分局報告臺灣臺北地方法院檢察署檢察官偵查起訴。
    理  由
一、按被告以外之人於審判外之言詞或書面陳述，除法律有規定
    者外，不得作為證據，刑事訴訟法第一百五十九條第一項定
    有明文；次按被告以外之人於審判外之陳述，雖不符前四條
    之規定，而經當事人於審判程序同意作為證據，法院審酌該
    言詞陳述或書面陳述作成時之情況，認為適當者，亦得為證
    據；當事人、代理人或辯護人於法院調查證據時，知有第一
    百五十九條第一項不得為證據之情形，而未於言詞辯論終結
    前聲明異議者，視為有前項之同意；同法第一百五十九條之
    五規定甚明。本案認定被告施恭恪犯罪事實之證據，部分證
    據屬於傳聞證據，惟因被告與公訴人均同意上開傳聞證據之
    作為證據，本院審酌該等陳述作成之情況，陳述人亦未曾主
    張非出於任意性或不正取供，足信作成時之情況，應無違法
    或不當情事，因而認為適當，故依刑事訴訟法第一百五十九
    條之五規定，該等陳述，具備證據能力而得作為證據，合先
    敘明。
二、訊據被告固坦承附表二編號一、二所示之竊盜犯行（本院卷
    第二十頁反面參照），惟矢口否認有何附表一及附表二編號
    三所示之竊盜犯行，辯稱略以：附表一所示之鞋子係在其大
    哥之房間扣得，是其大哥施明強買的，不是其偷的云云。經
    查：
  (一)前揭事實業據被害人曾騰勳、洪嘉蔚、吳再勝、林世昌、林
    美蓉、林得和、鍾智光、陳宗仁、華志豪、李乃彥、郭淑梅
    、林榮宗、陳惠玉、藍珮瑜、田彥彬、呂文添、廖盈捷、白
    晟豪、廖翊仁、黃志遠、汪寶明、符格彰、陳昌嶼、大西享
    、紀秀芳、張健中、張嘉峰、呂方正證述綦詳，且有贓物認
    領保管單二十四份、臺北市政府警察局物品發還領據三份、
    臺北市政府警察局大安分局臥龍街派出所函及案件報案三聯
    單各一份、鞋子照片九十四張（偵字第三四六一卷一第八至
    十五頁、第二十一至第三十五頁、第四十至四十七頁、第五
    十七至一三三頁、偵字第四七八四號卷第十二至二十頁、第
    二十七、二十八、三十三、三十六頁、本院卷第三十八頁反
    面至三十九頁參照）、自願受搜索同意書、搜索扣押筆錄、
    扣押物品目錄表各三份（偵字第三四六一號卷二第二十一至
    三十八頁、偵字第四七八四號卷第二十一至二十六頁參照）
    在卷可稽，被告犯行應堪認定。
  (二)雖如附表一所示之鞋子係屬大量販賣之物品，然鞋子有其特
    殊性，必須合腳，消費者才有可能購買，而被害人曾騰勳等
    人至臺北市政府警察局大安分局認領時，均能明確指出何雙
    鞋子係其等失竊之鞋子，顯然如附表一所示之鞋子之廠牌、
    型號、款式均與其等失竊之鞋子相同，足認在被告住處所扣
    得如附表一所示之鞋子確為被害人曾騰勳等人所失竊無疑。
  (三)被告辯稱附表一所示之鞋子為其哥哥所購得云云，然被告亦
    供稱：其兄在九十八年住院，入院時只能用鼻餵管餵食，不
    能行動，其兄於九十九年十二月已因癌症死亡等語（本院卷
    第二十四頁、四十四頁反面參照），足認其兄在九十八年時
    身體狀況就已不佳，且不能行動，於此種情形下，其兄理應
    專心照顧其身體，豈有心力購買如附表一所示之鞋之理！另
    被告之兄施明強係於九十九年三月二日死亡乙情，有個人戶
    籍資料查詢結果一份在卷可佐（本院卷第四十八頁參照），
    而如附表一所示之鞋子確為被害人曾騰勳等人所失竊等情，
    已如前述，如附表一編號三至二十五所示之鞋子係在九十九
    年十月以後失竊，施明強根本不可能購得，至於如附表一編
    號一、二所示之鞋子雖在九十九年一月失竊，惟如附表一編
    號一、二所示之鞋子果真為施明強所買，為何在施明強死亡
    後，其家人均未為處理，仍堆置於住處？是被告所辯顯不符
    常理，不足採信。如附表一所示之鞋係在被告之住處扣得，
    且非施明強所購得，當係被告竊盜所得無訛。
  (三)綜上，被告所辯顯係卸責之詞，不足採信，本案事證明確，
    被告犯行堪以認定，應依法論科。
三、論罪科刑部分：
  (一)按刑法第三百二十一條第一項第一款之夜間侵入住宅竊盜罪
    ，其所謂「住宅」，乃指人類日常居住之場所而言，公寓亦
    屬之。至公寓樓下之「樓梯間」，雖僅供各住戶出入通行，
    然就公寓之整體而言，該樓梯間為該公寓之一部分，而與該
    公寓有密切不可分之關係，故於夜間侵入公寓樓下之樓梯間
    竊盜，難謂無同時妨害居住安全之情形，自應成立刑法第三
    百二十一條第一項第一款於夜間侵入住宅竊盜罪，最高法院
    七十六年台上字第二九七二號判例可資參照。核被告如附表
    一編號一、三、四、六至十一、十三至二十五所為，均係犯
    刑法第三百二十條第一項竊盜罪；被告如附表一編號二、十
    二所為，均係犯刑法第三百零六條第一項侵入住宅罪、第三
    百二十條第一項竊盜罪；被告如附表二編號一、二所為，均
    係犯刑法第三百二十一條第一項第一款侵入住宅竊盜罪；被
    告如附表二編號三所為，係犯第三百二十一條第三項、第一
    項第一款侵入住宅竊盜未遂罪。
  (二)被告於如附表一編號四所示之時間、地點竊取林世得、林美
    蓉所有之運動鞋各一雙，係以一行為觸犯二竊盜罪名，為想
    像競合犯，應論以一罪。又被告以一行為觸犯上開侵入住宅
    、竊盜罪名（如附表一編號二、十二），均為想像競合犯，
    均應從一重之竊盜罪處斷。又證人呂方正雖於審理時證稱：
    伊當天聽到門口有聲音，從門口孔看到被告正在拿置於伊住
    處門口的皮鞋等語（本院卷第三十八反面、三十九頁參照）
    ，然證人於警詢時陳稱：伊從門孔往外看時，發現被告正蹲
    下去看伊門口放置的布鞋，伊馬上開門並把被告攔下等語（
    偵字第四七八四號卷第十九頁參照），就被告是否已竊得鞋
    子及所竊之鞋子係布鞋或皮鞋，有所出入，而證人呂方正於
    審理時復證稱：伊打開大門，被告逃到一樓，伊從五樓追到
    一樓，光著腳跑到一樓，被告拿著美工刀要刺伊，被伊腳打
    掉等語（本院卷第三十八頁反面參照），經檢察官詢之被告
    之美工刀在何處，證人呂方正反而陳稱：伊記錯了等語（本
    院卷第三十九頁參照），由上可知，證人呂方正於本院審理
    時之證詞有所矛盾，而證人呂方正於警詢時，因其剛逮捕被
    告，對於事實發生之經過、細節記憶當較為深刻，故本院認
    證人呂方正警詢筆錄較為可採。準此，被告尚未將證人呂方
    正所有之鞋子置於實力支配之下，惟其已著手搜尋財物，其
    所為當為竊盜未遂，公訴人依據證人呂方正審理時之前揭證
    詞，更正被告如附表二編號三之行為應係犯刑法第三百二十
    一條第一項竊盜罪，容有未洽，附此敘明。被告如附表二編
    號三所示之行為，為未遂犯，已如前述，應依刑法第二十五
    條第二項之規定，按既遂犯之刑度減輕之。被告所犯上開竊
    盜、侵入住宅竊盜、侵入住宅竊盜未遂罪，犯意各別，行為
    互殊，應予分論併罰。
  (三)查被告有如事實欄所載之犯罪科刑紀錄，有臺灣高等法院被
    告前案紀錄表在卷足憑，其於五年內故意再犯有期徒刑以上
    之罪，均為累犯，均應依刑法第四十七條第一項之規定加重
    其刑，如附表二編號三所示之部分並依法先加後減之。爰審
    酌被告前有多次竊盜前科，且正值壯年，竟不思以正當途徑
    獲取財物，而再次犯案，顯見欠缺對他人財產法益之尊重，
    又被告侵入住宅竊盜，使被害人終日惶惶，無法心安，及被
    告犯罪後僅坦承附表二編號一、二所示之犯行、被告患有精
    神分裂症等一切情狀，分別量處如主文所示之刑，並定應執
    行之刑。
  (四)另公訴人雖以被告有多次竊盜前科，於九十九年九月三十日
    出監後又再犯如附表一編號三至二十五、附表二所示之竊盜
    案，足見被告確有犯竊盜罪之習慣，請依竊盜犯贓物犯保安
    處分條例第三條第一項之規定，宣告於刑之執行前令入勞動
    場所強制工作之保安處分，以矯治被告之犯罪習慣等語。按
    十八歲以上之竊盜犯、贓物犯，有犯罪之習慣者，得於刑之
    執行前，令入勞動場所強制工作，竊盜犯贓物犯保安處分條
    例第三條第一項定有明文，是依上開規定，令被告於刑之執
    行前，入勞動場所強制工作者，應以被告「有犯罪之習慣」
    為前提，並應有具體之事實以資證明，而非一有犯罪前科、
    累犯或被告犯有數案件等情形，即得認為有犯罪之習慣。經
    查，本件被告雖有多次犯竊盜罪紀錄，查無其他具體事證，
    得據以認定被告確有犯罪習慣。況本院於量刑時，已將被告
    之前科、曾為數次竊盜犯行等上開各情，併予納入考量，而
    認被告經本件刑罰之宣告及執行，應已足以收教化矯治之效
    ，改正其犯罪觀念，爰不另為強制工作之諭知，併此敘明。
據上論斷，應依刑事訴訟法第二百九十九條第一項前段、刑法第
三百二十條第一項、第三百零六條第一項、第五十五條、第三百
二十一條第一項第一款、第三百二十一條第三項、第二十五條、
第四十七條第一項、第五十一條第五款，刑法施行法第一之一條
，判決如主文。
本案經檢察官謝憲杰到庭執行職務
中    華    民    國   100    年    6     月    9     日
                  刑事第九庭    法  官  鄭富城
以上正本證明與原本無異。
如不服本判決應於收受送達後10日內向本院提出上訴書狀，並應
敘述具體理由；其未敘述上訴理由者，應於上訴期間屆滿後20日
內向本院補提理由書（均須按他造當事人之人數附繕）「切勿逕
送上級法院」。
                                書記官  顏淑華
中    華    民    國   100    年    6     月    9     日
附錄本案論罪法條：
中華民國刑法第320條
（普通竊盜罪、竊佔罪）
意圖為自己或第三人不法之所有，而竊取他人之動產者，為竊盜
罪，處5  年以下有期徒刑、拘役或 5 百元以下罰金。
意圖為自己或第三人不法之利益，而竊佔他人之不動產者，依前
項之規定處斷。
前二項之未遂犯罰之。
中華民國刑法第321條
（加重竊盜罪）
犯竊盜罪而有下列情形之一者，處 6 月以上、5 年以下有期徒
刑，得併科新臺幣 10 萬元以下罰金：
一、侵入住宅或有人居住之建築物、船艦或隱匿其內而犯之者。
二、毀越門扇、牆垣或其他安全設備而犯之者。
三、攜帶兇器而犯之者。
四、結夥三人以上而犯之者。
五、乘火災、水災或其他災害之際而犯之者。
六、在車站、埠頭、航空站或其他供水、陸、空公眾運輸之舟、
    車、航空機內而犯之者。
前項之未遂犯罰之。
附表一：
 ┌──┬─────────────────────┬────────┐
 │編號│犯          罪           事             實│罪   名   處  刑│
 ├──┼─────────────────────┼────────┤
 │ 一 │施恭恪意圖為自己不法之所有，於九十九年一月│施恭恪犯竊盜罪，│
 │    │初某日，侵入臺北市大安區○○○路○段二九一│累犯，處有期徒刑│
 │    │巷十五號八樓前梯廳（侵入住宅部分未據告訴）│肆月。          │
 │    │，徒手竊取曾騰勳所有之白紅色運動球鞋一雙得│                │
 │    │逞。                                      │                │
 ├──┼─────────────────────┼────────┤
 │ 二 │施恭恪意圖為自己不法之所有，於九十九年一月│施恭恪犯竊盜罪，│
 │    │底某日，侵入臺北市大安區○○○路○段二七九│累犯，處有期徒刑│
 │    │巷八號六樓前梯廳，徒手竊取洪嘉蔚所有之咖啡│肆月。          │
 │    │色皮鞋一雙得逞。                          │                │
 ├──┼─────────────────────┼────────┤
 │ 三 │施恭恪意圖為自己不法之所有，於九十九年十月│施恭恪犯竊盜罪，│
 │    │間某日，侵入臺北市大安區○○○路○段三一一│累犯，處有期徒刑│
 │    │巷六十一號十一樓前梯廳（侵入住宅部分未據告│肆月。          │
 │    │訴），徒手竊取吳再勝所有之運動球鞋一雙得逞│                │
 │    │。                                        │                │
 ├──┼─────────────────────┼────────┤
 │ 四 │施恭恪意圖為自己不法之所有，於九十九年十月│施恭恪犯竊盜罪，│
 │    │十八日某時許，侵入臺北市○○區○○路二段二│累犯，處有期徒刑│
 │    │二七巷五號二樓前梯廳（侵入住宅部分未據告訴│肆月。          │
 │    │），徒手竊取林世昌、林美蓉所有之運動球鞋各│                │
 │    │一雙得逞。                                │                │
 ├──┼─────────────────────┼────────┤
 │ 五 │同上（與編號四係同一案件）                │                │
 ├──┼─────────────────────┼────────┤
 │ 六 │施恭恪意圖為自己不法之所有，於九十九年十一│施恭恪犯竊盜罪，│
 │    │月間某日，侵入臺北市萬華區○○○道四二四號│累犯，處有期徒刑│
 │    │三樓前梯廳（侵入住宅部分未據告訴），徒手竊│肆月。          │
 │    │取林得和所有之運動球鞋二雙得逞。          │                │
 ├──┼─────────────────────┼────────┤
 │ 七 │施恭恪意圖為自己不法之所有，於九十九年十一│施恭恪犯竊盜罪，│
 │    │月間某日，侵入臺北市大安區○○○路○段一七│累犯，處有期徒刑│
 │    │一巷十八號十三樓前梯廳（侵入住宅部分未據告│肆月。          │
 │    │訴），徒手竊取鍾智光所有之運動球鞋二雙得逞│                │
 │    │。                                        │                │
 ├──┼─────────────────────┼────────┤
 │ 八 │施恭恪意圖為自己不法之所有，於九十九年十一│施恭恪犯竊盜罪，│
 │    │月某日，侵入臺北市中山區○○○路○段一三五│累犯，處有期徒刑│
 │    │巷二十弄九號三樓前梯廳（侵入住宅部分未據告│肆月。          │
 │    │訴），徒手竊取陳宗仁所有之運動球鞋二雙得逞│                │
 │    │。                                        │                │
 ├──┼─────────────────────┼────────┤
 │ 九 │施恭恪意圖為自己不法之所有，於九十九年十一│施恭恪犯竊盜罪，│
 │    │月中旬某日，侵入臺北市大安區○○○路○段二│累犯，處有期徒刑│
 │    │六五巷二十五弄五號十一樓前梯廳（侵入住宅部│肆月。          │
 │    │分未據告訴），徒手竊取華志豪所有之運動球鞋│                │
 │    │一雙得逞。                                │                │
 ├──┼─────────────────────┼────────┤
 │ 十 │施恭恪意圖為自己不法之所有，於九十九年十一│施恭恪犯竊盜罪，│
 │    │月十五日前之某時，侵入臺北市大安區○○○路│累犯，處有期徒刑│
 │    │三段一巷七十二弄十六號十九樓前梯廳（侵入住│肆月。          │
 │    │宅部分未據告訴），徒手竊取李乃彥所有之運動│                │
 │    │球鞋一雙得逞。                            │                │
 ├──┼─────────────────────┼────────┤
 │十一│施恭恪意圖為自己不法之所有，於九十九年十一│施恭恪犯竊盜罪，│
 │    │月底某日，侵入臺北市大安區○○○路○段二九│累犯，處有期徒刑│
 │    │一巷三號十樓前梯廳（侵入住宅部分未據告訴）│肆月。          │
 │    │，徒手竊取郭淑梅所有之運動球鞋一雙得逞。  │                │
 ├──┼─────────────────────┼────────┤
 │十二│施恭恪意圖為自己不法之所有，於九十九年十二│施恭恪犯竊盜罪，│
 │    │月十五日前之某時，侵入臺北市大安區○○○路│累犯，處有期徒刑│
 │    │二段一七一巷十八號九樓前梯廳，徒手竊取林榮│肆月。          │
 │    │宗所有之運動球鞋二雙得逞。                │                │
 ├──┼─────────────────────┼────────┤
 │十三│施恭恪意圖為自己不法之所有，於九十九年十二│施恭恪犯竊盜罪，│
 │    │月十八日前之某時，侵入臺北市○○區○○路一│累犯，處有期徒刑│
 │    │二八巷二十一號七樓前梯廳（侵入住宅部分未據│肆月。          │
 │    │告訴），徒手竊取陳惠玉所有之運動球鞋二雙得│                │
 │    │逞。                                      │                │
 ├──┼─────────────────────┼────────┤
 │十四│施恭恪意圖為自己不法之所有，於九十九年十二│施恭恪犯竊盜罪，│
 │    │月十九日前之某時，侵入臺北市○○區○○路一│累犯，處有期徒刑│
 │    │六四巷十二號三樓前梯廳（侵入住宅部分未據告│肆月。          │
 │    │訴），徒手竊取藍珮瑜所有之運動球鞋一雙得逞│                │
 │    │。                                        │                │
 ├──┼─────────────────────┼────────┤
 │十五│施恭恪意圖為自己不法之所有，於九十九年十二│施恭恪犯竊盜罪，│
 │    │月十九日前之某時，侵入臺北市大安區○○○路│累犯，處有期徒刑│
 │    │二段一九三巷十三號十五樓前梯廳（侵入住宅部│肆月。          │
 │    │分未據告訴），徒手竊取田彥彬所有之運動球鞋│                │
 │    │一雙得逞。                                │                │
 ├──┼─────────────────────┼────────┤
 │十六│施恭恪意圖為自己不法之所有，於九十九年十二│施恭恪犯竊盜罪，│
 │    │月二十日前之某時，侵入臺北市○○區○○路三│累犯，處有期徒刑│
 │    │段九九巷二十六號十三樓前梯廳（侵入住宅部分│肆月。          │
 │    │未據告訴），徒手竊取呂文添所有之運動球鞋一│                │
 │    │雙得逞。                                  │                │
 ├──┼─────────────────────┼────────┤
 │十七│施恭恪意圖為自己不法之所有，於九十九年十二│施恭恪犯竊盜罪，│
 │    │月二十日前之某時，侵入臺北市大安區○○○路│累犯，處有期徒刑│
 │    │一段三三五號六樓前梯廳（侵入住宅部分未據告│肆月。          │
 │    │訴），徒手竊取廖盈捷所有之運動球鞋一雙得逞│                │
 │    │。                                        │                │
 ├──┼─────────────────────┼────────┤
 │十八│施恭恪意圖為自己不法之所有，於九十九年十二│施恭恪犯竊盜罪，│
 │    │月二十一日前之某時，侵入臺北市松山區民族東│累犯，處有期徒刑│
 │    │路六八一之一號七樓前梯廳（侵入住宅部分未據│肆月。          │
 │    │告訴），徒手竊取白晟豪所有之運動球鞋二雙得│                │
 │    │逞。                                      │                │
 ├──┼─────────────────────┼────────┤
 │十九│施恭恪意圖為自己不法之所有，於九十九年十二│施恭恪犯竊盜罪，│
 │    │月初某日，侵入臺北市松山區○○○路六七九之│累犯，處有期徒刑│
 │    │一號七樓前梯廳（侵入住宅部分未據告訴），徒│肆月。          │
 │    │手竊取廖翊仁所有之運動球鞋一雙得逞。      │                │
 ├──┼─────────────────────┼────────┤
 │二十│施恭恪意圖為自己不法之所有，於九十九年十二│施恭恪犯竊盜罪，│
 │    │月二十三日前之某時，侵入臺北縣新莊市（現已│累犯，處有期徒刑│
 │    │改制為新北市新莊區○○○街九十七號五樓前梯│肆月。          │
 │    │廳（侵入住宅部分未據告訴），徒手竊取黃志遠│                │
 │    │所有之皮鞋二雙得逞。                      │                │
 ├──┼─────────────────────┼────────┤
 │二一│施恭恪意圖為自己不法之所有，於九十九年十二│施恭恪犯竊盜罪，│
 │    │月二十四日前之某時，侵入臺北市○○區○○街│累犯，處有期徒刑│
 │    │一六六巷二十三號七樓前梯廳（侵入住宅部分未│肆月。          │
 │    │據告訴），徒手竊取汪寶明所有之鞋子三雙得逞│                │
 │    │。                                        │                │
 ├──┼─────────────────────┼────────┤
 │二二│施恭恪意圖為自己不法之所有，於九十九年十二│施恭恪犯竊盜罪，│
 │    │月二十四日前之某時，侵入臺北市中正區羅斯福│累犯，處有期徒刑│
 │    │路一段四十六之一號三樓前梯廳（侵入住宅部分│肆月。          │
 │    │未據告訴），徒手竊取符格彰所有之鞋子一雙得│                │
 │    │逞。                                      │                │
 ├──┼─────────────────────┼────────┤
 │二三│施恭恪意圖為自己不法之所有，於九十九年十二│施恭恪犯竊盜罪，│
 │    │月二十五日前之某時，侵入臺北市大安區復興南│累犯，處有期徒刑│
 │    │路二段一九三巷三十一號七樓前梯廳（侵入住宅│肆月。          │
 │    │部分未據告訴），徒手竊取陳昌嶼所有之鞋子二│                │
 │    │雙得逞。                                  │                │
 ├──┼─────────────────────┼────────┤
 │二四│施恭恪意圖為自己不法之所有，於九十九年十二│施恭恪犯竊盜罪，│
 │    │月二十六日前之某時，侵入臺北市○○區○○路│累犯，處有期徒刑│
 │    │一六四巷十四號二樓前梯廳（侵入住宅部分未據│肆月。          │
 │    │告訴），徒手竊取大西享所有之鞋子一雙得逞。│                │
 ├──┼─────────────────────┼────────┤
 │二五│施恭恪意圖為自己不法之所有，於九十九年十二│施恭恪犯竊盜罪，│
 │    │月二十八日前之某時，侵入臺北市○○區○○街│累犯，處有期徒刑│
 │    │二十二號六樓之四前梯廳（侵入住宅部分未據告│肆月。          │
 │    │訴），徒手竊取紀秀芳所有之鞋子三雙得逞。  │                │
 └──┴─────────────────────┴────────┘
 附表二：
 ┌──┬─────────────────────┬────────┐
 │編號│犯          罪           事             實│罪   名   處  刑│
 ├──┼─────────────────────┼────────┤
 │ 一 │施恭恪意圖為自己不法之所有，於一○○年二月│施恭恪犯侵入住宅│
 │    │十六日凌晨某時，侵入臺北市○○區○○路一段│竊盜罪，累犯，處│
 │    │三六四巷十二號十樓之一前梯廳，徒手竊取張健│有期徒刑柒月。  │
 │    │中所有之白色運動球鞋一雙得逞。            │                │
 ├──┼─────────────────────┼────────┤
 │ 二 │施恭恪意圖為自己不法之所有，於一○○年二月│施恭恪犯侵入住宅│
 │    │十六日凌晨某時，侵入臺北市○○區○○路一段│竊盜罪，累犯，處│
 │    │三六四巷八號七樓前梯廳，徒手竊取張嘉峰所有│有期徒刑柒月。  │
 │    │之運動球鞋一雙得逞。                      │                │
 ├──┼─────────────────────┼────────┤
 │ 三 │施恭恪意圖為自己不法之所有，於一○○年二月│施恭恪犯侵入住宅│
 │    │十六日凌晨四時四十五分，侵入臺北市信義區基│竊盜未遂罪，累犯│
 │    │隆路一段三六四巷十二號五樓之一前梯廳（侵入│，處有期徒刑伍月│
 │    │住宅部分未據告訴），徒手竊取呂方正所有之布│。              │
 │    │鞋一雙，嗣因呂方正即時發現而未得逞。      │                │
 └──┴─────────────────────┴────────┘